【裁判字號】    90,訴,722
【裁判日期】    900712
【裁判案由】    妨害公務等
【裁判全文】
臺灣彰化地方法院刑事判決                            九十年度訴字第七二二號
    公  訴  人  臺灣彰化地方法院檢察署檢察官
    被      告  乙○○
右列被告因妨害公務等案件，經檢察官提起公訴（九十年度偵字第三一九二號），本
院判決如左：
    主  文
乙○○共同損壞公務員委託第三人掌管之文書，處有期徒刑肆月，如易科罰金，以
佰元折算壹日。緩刑年。
    事  實
一、乙○○係座落於彰化縣北斗鎮○○段四一四地號土地上養殖場之負責人，其為圖
    減省電費，竟於民國九十年四月初某日，與某不詳姓名年籍之成年男子共同基於
    犯意之聯絡，由乙○○以新台幣五百元之代價，雇請該名男子將其向台灣電力股
    份有限公司（以下簡稱甲○公司）租用而裝置於該地號土地上之0000000
    0號電度表一個（該電度表之租用名義人王慶輝為該土地之原所有權人，後來由
    乙○○向王慶輝購得該土地）上之甲○公司職務上裝設在該電度表上用以證明為
    甲○公司所加封而具文書性質之電度表箱蓋及表端子蓋上，隨同電度表出租並委
    託其保管，一面刻有電力公司或甲○字樣，一面印有閃光圖案之鉛質封印及封印
    鎖撬開，致其損壞，打開電度表玻璃罩，將計量指針指數倒撥，再將外箱予以封
    回，以此方法竊電。迄至九十年四月九日十二時許，經警會同甲○公司彰化區營
    運處稽查員吳錦煌等人於上址查獲。
二、案經彰化縣警察局移送台灣彰化地方法院檢察署檢察官偵查起訴。
    理  由
一、訊據被告乙○○對於右揭時、地雇請一不詳姓名之男子，將電度表撬開，拆斷損
    壞電度表外箱及端子蓋上封印鎖之鉛塊銅線，將計量指針指數倒撥，再將外箱予
    以封回之事實坦承不諱，惟矢口否認有何竊電之犯行，辯稱：該名不詳姓名之男
    子自稱是電力公司的人，要幫伊裝省電裝置，伊不知這樣就是竊電云云。惟查，
    右揭事實業據被害人台灣電力公司彰化區營運處稽查股稽查員吳錦煌指述甚詳，
    且被告於警訊中供稱：「我於九十年四月初有一不知姓名男子，向我招攬可節省
    電力，而將該電表倒撥指數，事後向我收取五百元。」等語，堪認被告已知悉其
    請人更改電表，乃竊電之行為，否則何以將該電表倒撥指數？此外並有案件現場
    紀錄表、用電實地調查書、用電度數表各一紙及照片四張在卷可稽，是以被告所
    辯顯係事後卸責之詞，不足採信，本件事證已臻明確，被告犯行堪予認定。
二、按甲○公司在用戶電表上裝置之封印，一面刻有電力公司或甲○字樣，一面印有
    閃光圖案，既用以證明為電力公司所加封，即與刑法第二百二十條第一項所稱足
    以為表示其用意之證明者相當，應以文書論，且已隨同出租之電表，由用戶保管
    ，自應認係刑法第一百三十八條所稱之公務員委託第三人掌管之文書。是核被告
    所為，係犯刑法第一百三十八條之損壞文書罪及電業法第一百零六條第三款之竊
    電罪。被告與某不詳姓名、年籍之成年男子間有犯意之聯絡及行為之分擔，為共
    同正犯。又被告所犯上開二罪間，有方法結果之牽連關係，為牽連犯，應從一重
    之刑法第一百三十八條之損壞文書罪處斷。爰審酌被告犯罪之動機、目的、手段
    、所生危害及其犯罪後之態度等一切情狀，量處如主文所示之刑，並諭知易科罰
    金折算之標準，以示懲儆。查被告未曾受有期徒刑以上刑之宣告，此有台灣彰化
    地方法院檢察署刑案資料查註紀錄表在卷足憑，其因一時失慮，致罹刑章，且犯
    後已簽發支票向甲○公司分期清償電費，此有遠期支票保管單及台灣電力公司收
據影本各二紙可參，經此教訓，當知警惕，應無再犯之虞，本院認其刑之宣告，
    以暫不執行為適當，爰併為緩刑之宣告，以啟自新。
據上論斷，應依刑事訴訟法第二百九十九條第一項前段，電業法第一百零六條第三款
，刑法第十一條前段、第二十八條、第一百三十八條、第五十五條、第四十一條第一
項前段、第七十四條第一款，罰金罰鍰提高標準條例第二條，判決如主文。
中      華      民      國    九十      年      七      月     十二     日
                                    臺灣彰化地方法院刑事第二庭
                                        法      官  石  馨  文
右正本證明與原本無異。
如不服本判決，應於判決送達後十日內向本院提出上訴狀（須附繕本）。
                                        法院書記官  王  振  州
中      華      民      國    九十      年      七      月     十三     日
附錄法條
電業法第一百零六條
有左列行為之一者為竊電，處五年以下有期徒刑、拘役或五百元以下罰金：
一、未經電業供電而在其供電線路上私接電線者。
二、繞越電度表或其他計電器，損壞或改動表外之線路者。
三、損壞或改變電度表、無效電力計、其他計電器之構造，或以其他方法使其失效不
準者。
四、在電價較低之線路上，私接電價較高之電器者。
五、包燈用戶，在原定電燈盞數及瓦特數以外，私自增加盞數或瓦特數者。
刑法第一百三十八條
毀棄、損壞或隱匿公務員職務上掌管或委託第三人掌管之文書、圖畫、物品，或致令
不堪用者，處五年以下有期徒刑。


司法院資訊處製作；財團法人民間司法改革基金會備份。
